# 请教陈版主，关于合作研发会计处理的问题。

提问人：wangxiny 时间：2022-06-30 13:56:39
A公司与B公司进行合作研发。协议约定B公司向A公司提供一定金额的研发费用（预计B公司支付的费用将超过A公司研发成本金额）A公司研发成果归A公司所有；B公司研发成果归B公司所有。但项目研发成功后，A公司需向B公司提供基于A公司研发成果的标准化产品，其销售价格需要给予10%的折扣。
请问： 1 、A公司发生的相关费用是否应当计入研发费用？
2 、A公司收到B公司提供的研发费用应当如何处理？
谢谢陈版主。

回答人：chenyiwei
首先要考虑：“A公司研发成果归A公司所有；B公司研发成果归B公司所有。但项目研发成功后，A公司需向B公司提供基于A公司研发成果的标准化产品，其销售价格需要给予10%的折扣”，利用该项研发成果所生产的产品，A能否自主决定向谁销售，以及销售价格？向B的折扣销售占总销量的比例多大？
如果除了向B低价销售以外，更主要是向其他客户按市场价格销售，则对A而言该项研发属于企业内部研发项目，相关支出可以计入研发费用，收到B的款项作为合同负债递延，后续以优惠价向B销售产品时采用系统、合理的方式对该项合同负债进行摊销，作为对产品销售收入的调整。